Minutes et répertoires du notaire Charles DUPUIS, 10 juin 1645 - 26 avril 1688 (étude XXIV)
Archives nationales
- Minutes de Charles DUPUIS, 1634 - 26 avril 1688; MC/ET/XXIV/427 - MC/ET/XXIV/496
  - Minutes. 1648, MC/ET/XXIV/430
    - RICHER (Jean) maître maçon à Paris § Déclaration de Madeleine MUSSART, veuve de .., demeurant rue Neuve Saint-Roch, au sujet de ce qu'elle s'est obligés à payer à Jean ROUSSE, curé de Saint-Roch, en l'acquit de Jean RICHER, sculpteur, et mention des obligations dûes par ce dernier, en sa présence et en celle d'Anne de LAHAYE, sa femme., 23 novembre 1648; MC/ET/XXIV/430; fol. V/C/VI
      obligation; déclaration; Richer, Jean
    - CHAUSSETERIE (rue de la) Maison où est à présent l'enseigne de la Couronne et anciennement celle de la Lanterne § Vente par Martin DU MARESTS, marchand tapissier bourgeois de Paris et Madeleine CACHART, sa femme, à Simon FUZELIER, marchand fripier bourgeois de Paris et Catherine POIREE, sa femme de la moitié et 1/8 en l'autre moitié de la rue de la CHAUSSETERIE, moyennant 11.250 l., plus un bassin d'argent valant 150 l. remis à ladite CACHART; Bail du reste de la maison audit FUZELIER et bail par FUZELIER., 26 novembre 1648 - 23 décembre 1648; MC/ET/XXIV/430; fol. V/C/XII; fol. V/C/84
      acte de vente; bail; Chausseterie (passage)
    - TAPISSIER (marchand) bourgeois de Paris DU MARESTS (Martin) et Madeleine CACHART, sa femme, sous les Piliers de la Tonnellerie, enseigne des Trois rois § Vente de maison par. .., 26 novembre 1648; MC/ET/XXIV/430; fol. V/C/XII
      acte de vente; Du Marests, Martin
    - DU MARESTS (Martin) marchand tapissier bourgeois de Paris et Madeleine CACHART, sa femme, demeurant sous les Piliers de la Tonnellerie, enseigne des Trois rois § Vente par .. à Simon FUZELIER, marchand fripier bourgeois de Paris, d'une partie de maison sise rue de la Chausseterie, qui avait pour enseigne la Lanterne et à présent celle de la Couronne, moyennant 11 250 £., plus 150 £., valeur d'une bassin d'argent remis à ladite CACHART en faveur des présentes., 26 novembre 1648; MC/ET/XXIV/430; fol. V/C/XII
    - CHIRURGIEN ordinaire du corps de la Reine PESCHERART (Nicolas) rue de l'Arbre-Sec § Constitution de rente à Nicolas PESCHERART, 4 décembre 1648; MC/ET/XXIV/430; fol. V/C/XXII
      constitution de rente; Pescherard, Nicolas
    - Constitution par Charles Lescot, chevalier, seigneur de Lissy en Berry, conseiller et maître d'hôtel ordinaire du roi, demeurant rue des Marmousets en la Cité, Louis de Mazoyer, chevalier, seigneur de Moulignon, et autre, à Nicolas Pescherat, chirurgien ordinaire du corps de la reine, demeurant rue de l'Arbre-Sec, de 88 livres 17 sols 10 deniers de rente, moyennant 1600 livres. Indemnité de Charles Lescot auxdits Mazoyer et sa femme; Quittance de rachat à Charles Lescot., 4 décembre 1648-19 décembre 1648; MC/ET/XXIV/430; fol. 522 et 526
      constitution de rente; Pescherart, Nicolas
    - GANTIER-PARFUMEUR (marchand) RAUSSEIN (Pierre) rue de la Barillerie § Quittance de Pierre RAUSSEIN à cause d'Elisabeth NORQUET, sa femme., 10 décembre 1648; MC/ET/XXIV/430; fol. V/C/XXXIIII
      quittance; Raussein, Pierre
    - LE CLERC (Antoine) maître couvreur de maisons à Paris § Quittance d'Etiennette LE PAINTRE, veuve de. .., demeurant rue Montorgueil, aux Petits carreaux, à César d'AUMONT, chevalier, pour reste du paiement des ouvrages de couverture du défunt. .., 13 décembre 1648; MC/ET/XXIV/430; fol. V/C/XXXVI
      quittance; Le Clerc, Antoine
    - HÔTEL d'AUMONT § Quittance, d'Etiennette LE PAINTRE, veuve d'Antoine LE CLERC, maître couvreur de maisons, à César d'AUMONT, par les mains de Pierre SERMENTON, son secrétaire, de 150 l. pour reste des ouvrages faits à l'. .., rue des Poulies, suivant rapport de visitation qui en a été fait, par Philippe GOBIN et Nicolas MONTIER, maîtres couvreurs de maisons à Paris., 13 décembre 1648; MC/ET/XXIV/430; fol. V/C/XXXVI
      quittance; Le Paintre, d'Etiennette; Le Clerc, d'Antoine; d'Aumont, César; Sermenton, Pierre; Gobin, Philippe; Montier, Nicolas
    - COUVREUR de MAISONS (Me) à Paris; LE CLERC Antoine § Quittance d'Etiennette LE PAINTRE, veuve de. .., demeurant rue Montorgueil, aux petits carreaux, 13 décembre 1648; MC/ET/XXIV/430; fol. V/C/XXXVI
      quittance; Le Clerc, Antoine; Le Paintre, d'Etiennette
    - BETHUNE (François de) Comte d'ORVAL, baron de COURVILLE, chevalier des ordres du Roi, conseiller en ses conseils et premier Ecuyer ordinaire de la Reine, demeurant en son hôtel, rue des Poulies § Vente par François de BETHUNE au nom de Rachel de COCHEFILLET, duchesse douairière de SULLY, sa mère, à Thomas BERANGER, marchand à Pontgoin et autres, de coupes de bois à prendre en la forêt de Charon, moyennant 56 l. par arpent., 14 décembre 1648; MC/ET/XXIV/430; fol. V/C/XXXVIII
      acte de vente; Béthune, François de (....-1678)
    - CHIRURGIEN (Maître) FURET (Claude) bourgeois de Paris rue Neuve Saint-Honoré § Inventaire en présence de Claude FURET, 15 décembre 1648; MC/ET/XXIV/430; fol. V/C/L
      inventaire; Furet, Claude
    - LA FOREST (Etienne de) Ecuyer et l'un des écuyers ordinaires du Roi en sa Grande Ecurie. § Inventaire après décès de Etienne de LA FOREST, à la requête de Catherine LAMYRAULT, sa veuve, demeurant rue du Coeur Navré près de la Grande Ecurie. Quelques tapisseries et livres et inventaire continué en une maison à Pantin., 15 décembre 1648; MC/ET/XXIV/430; fol. V/C/L
      inventaire; La Forest, Etienne de
    - FURET (Claude) maître chirurgien et bourgeois de Paris, demeurant rue Neuve Saint-Honoré § Inventaire après décès d'Etienne de LA FOREST, écuyer et l'un des écuyer ordinaire du roi en sa grande écurie, en présence de Claude FURET subrogé tuteur des mineurs., 15 décembre 1648; MC/ET/XXIV/430; fol. V/C/L
  - Minutes. 1649, MC/ET/XXIV/431
    - Traité entre Jean de Fontenay, écuyer, sieur Des Hardiers, pourvu de l'office de gentilhomme de la venerie du roi, d'une part, et Claude Ruelle, écuyer, sieur Dumesnil, d'autre part; le premier promettant au second de lui fournir les lettres de provision de l'office moyennant 3620 livres., 2 janvier 1649; MC/ET/XXIV/431; fol. 1
    - Obligation de 425 livres en prêt de Nicolas Senos l'aîné, juré porteur de grains ès Halles et Ecole Saint-Germain, envers Pierre Pellissier de Bollogne, conseiller du roi, aumônier et chapelain, enclos du Petit-Bourbon (A la suite: quittance de Honoré Lieutard de Boulogne, aumônier et chapelain ordinaire du roi, demeurant au Petit-Bourbon, héritier de Pierre Pellissier de Bollogne, datée du 8 août 1652); Pièce jointe, supplique d'Augustin de Liestary, sieur d'Antragues, légataire universel de Pierre Pellissier de Bollogne., 2 janvier 1649; MC/ET/XXIV/431; fol. 3
      obligation; quittance; Pélissier de Bologne, Pierre; prêtre
    - Déclaration des syndics de la communauté des marchands privilégiés suivant la cour au sujet de leurs privilèges et droit de tenir boutiques ouvertes en cette ville, sans nulle expérience, en l'absence du roi et de son Conseil, et d'exercer leur trafic sans aucun trouble ni visite des autres communautés des maîtres de Paris., 7 janvier 1649; MC/ET/XXIV/431; fol. 9
      déclaration; Marchands Privilégiés Suivant la Cour, Communauté des
    - Vente par Michel Hourdel, baillif de l'abbaye de Saint-Riquier, à Martin Hacquebert, maître serrurier, bourgeois de Paris, demeurant rue des Poulies, de terres près d'Oisemont, moyennant 200 livres., 11 janvier 1649; MC/ET/XXIV/431; fol. 11
      acte de vente; Hacquebert, Martin
    - Offres de paiement de droit annuel par Jean de Vict, lieutenant général et particulier, assesseur civil et ciminel, commissaire examinateur en la châtellenie de Vichy, châtelain juge ordinaire civil lieutenant criminel et commissaire examinateur en la châtellenie de Gannat, à présent à Paris, à la marquise d'Effiat, demeurant rue des Prouvaires, représentée par Jeanne Lepère, femme d'Etienne Picart, fontainier à Longjumeau, concierge de sa maison de Paris, rue des Prouvaires., 15 janvier 1649; MC/ET/XXIV/431; fol. 23
      Effiat, marquise d'
    - Echanges entre Nicolas Herbin, huissier ordinaire du roi en ses conseils d'Etat et privé, demeurant rue du Four, paroisse Saint-Eustache, d'une part, Jean Le Cat, notaire au Châtelet, et Catherine Le Camus, sa femme, demeurant rue Sainte-Avoie, près de l'Echelle du Temple, paroisse Saint-Nicolas-des-Champs, d'autre part, du fonds et propriété d'une maison rue Sainte-Avoie et égout sur la rue Geoffroy-Langevin, contre 400 livres de rente en deux parties., 21 janvier 1649; MC/ET/XXIV/431; fol. 26
      échange; Four (rue du); Geoffroy-l'Angevin (rue); Sainte-Avoie (rue); Herbin, Nicolas; Le Camus, Catherine; Le Cat, Jean; huissier; huissier; notaire
    - Obligation de Jean Augustin de Foresta, conseiller du roi en ses conseils, président en sa cour de parlement de Provence, baron et seigneur de La Roquette, de présent logé à Paris, rue des Bourdonnais, maison et hôtel de Montpellier, envers Nicolas Senost l'aîné, marchand bourgeois de Paris, quai de l'Ecole, de 450 livres en prêt., 23 janvier 1649; MC/ET/XXIV/431; fol. 31
      obligation; Foresta, Jean-Augustin de
    - Quittance de Jeanne Passart, veuve en premières noces d'Alphonse Tancault, marchand, et en secondes noces de Jean Croux, marchand orfèvre, à André Fournier, chef d'échansonnerie, bouche et gobelet du duc d'Orléans demeurant rue Saint-Honoré, et à Jean Baillif, tailleur du roi en sa Grande Ecurie, bourgeois de Paris, rue Saint-Honoré, ses gendres; obligation d'Alexandre de Joyeuse, envers Jean Baillif de la somme de 2650 livres; Constitution par Jean Baillif et Jacqueline Croux, sa femme, 28 janvier, 7 et 23 février 1649., 28 janvier 1649 - 23 février 1649; MC/ET/XXIV/431; fol. 35; fol. 40; fol. 42
      quittance; obligation; constitution de rente; Baillif, Jean
    - Protestation de Jean Rousse, docteur en théologie, curé de Saint-Roch, au sujet des droits et fonctions de sa paroisse, et protestation à l'encontre du curé de la Madeleine de la Ville l'Evêque qui a officié sur son territoire (à l'encontre de Pierre Pire, l'un des chapelains de Saint-Germain-l'Auxerrois et curé de l'église Sainte-Marie-Madeleine de la Ville-l'Evêque, qui a reçu le corps de défunt Jean Bourg, jardinier décédé sur la paroisse Saint-Roch, enlevé brutalement par le fossoyeur de la Ville-l'Evêque, pour le faire inhumer au cimetière de la Ville-l'Evêque, baptisé un enfant de la paroisse Saint-Roch, etc.)., 28 janvier 1649; MC/ET/XXIV/431; fol. 33
      Ville l'evesque, église Ste Marie-Madeleine de la
    - Compte entre Nicolas Fay, garde à cheval des plaisirs du roi, demeurant rue des Moulins, paroisse Saint-Roch, et autres héritiers de défunts Jean Fay, marchand drapier bourgeois de Paris et Catherine Guymier, sa femme; Vente par Nicolas Fay et Marie Lecocq, sa femme, à Marin Gallois, maître cordonnier, bourgeois de Paris, leur beau-frère, de leur part sur une maison rue Champfleury, enseigne de la Pomme de pin., 28 février 1649 - 1er mars 1649; MC/ET/XXIV/431; fol. 43; fol. 48
      acte de vente; Fay, Nicolas
    - Testament de Catherine Lhermitte, veuve de feu Charles de La Rivière, maître gantier à Paris, demeurant rue des Prêcheurs, à l'enseigne du Lion d'argent, qui fait un legs de 100 livres à André Bouret, notaire au Châtelet, par amitié, et le nomme exécuteur testamentaire., 6 mars 1649; MC/ET/XXIV/431; fol.0050
    - Transport par Jean Bechet, sieur de Givaudeau, Sainte-Geneviève et Villemontrée, valet de chambre ordinaire du roi, demeurant à Paris, rue de l'Arbre-Sec, à Paul Henry, son serviteur, de 200 livres qui lui sont dûes par Nicolas Bourquet; Transport par ledit Bourquet audit Henry de 112 livres 10 sols., 19 mars 1649; MC/ET/XXIV/431; fol. 52
      cession; Bechet, Jean
    - Vente par Nicolas Duverger, demeurant à Saint-Germain-des-Prés, rue Neuve-Saint-Benoît, à Antoine de Gomédée, secrétaire ordinaire de la chambre du roi, demeurant rue Montmartre, de son office de porte-épieu du roi, moyennant 1000 livres., 20 mars 1649; MC/ET/XXIV/431; fol. LVI
    - Transport par Madeleine Cochois, veuve de Jean Julien, maître découpeur, bourgeois de Paris, à Henri Tauxier, bourgeois de Paris, du droit au bail de la maison en trois corps de logis, enseigne du Bois ardent, de la rue des Poulies qui lui a été fait le 23 septembre 1645 (pardevant Chalon et Dorléans) moyennant 900 livres seulement de loyer annuel., 7 avril 1649; MC/ET/XXIV/431; fol. 60
      bail; transport de droits; Poulies, rue des
    - Devis et marché de pavage par Pierre Gaultier, maître paveur, rue de Saintonge, à François Roger, conseiller du roi, maître ordinaire en sa Chambre des comptes, pour les ouvrages de pavé de grès à faire de neuf et vieux en en la maison que led. Roger fait construire sur les rues des Deux-Boules et des Mauvaises-Paroles, moyennant 11 livres la toise en carré et autres prix à la toise, indiqués au devis., 7 avril 1649; MC/ET/XXIV/431; fol. 64
      devis; marché; paveur-dalleur
    - Marché de pavage par Pierre Gaultier, maître paveur, demeurant rue de Saintonge, pour la maison que François Roger, conseiller du roi, fait bâtir rues des Deux-Boules et des Mauvaises-Paroles., 7 avril 1649; MC/ET/XXIV/431; fol. 64
      marché; Gaultier, Pierre
    - Inventaire après décès de Pierre Courtan, marchand bourgeois de Paris, à la requête d'Ursule Le Sain, sa veuve, demeurant rue Saint-Honoré, enseigne de la Croix de Lorraine (plusieurs tableaux, quelques livres, une horloge façon d'Angleterre: sonnante de cuivre garnie de ses poids et de sa boîte de bois de noyer, 'd'ouvrage d'Angleterre', prisée 40 l. (f° LXVIII))., 14 avril 1649; MC/ET/XXIV/431; fol. 66
      inventaire après décès; Courtan, Pierre
    - Bail par Michel Dansse, apothicaire ordinaire du corps de la reine, demeurant rue Saint-Thomas-du-Louvre, pour 3 ans, à Jean Carde, receveur héréditaire pour le roi des droits d'entrée du vin au port Saint-Nicolas-du-Louvre et vendeur, contrôleur de bétail à pied fourché, d'une maison rue des Vieilles-Etuves, enseigne l'Image Notre-Dame, moyennant 500 livres de loyer annuel., 15 avril 1649; MC/ET/XXIV/431; fol. 89
    - Mariage de Nicolas Fleuriot, écuyer, et de Nicole Le Maignen, en présence d'Abel de Servien, conseiller du roi en tous ses conseils, ministre d'Etat, chevalier, comte de La Roche, et d'Augustine Le Roux, sa femme, et de François de Servien, abbé de More et de Saint-Jouin, demeurant rue Baillet, amis., 28 avril 1649; MC/ET/XXIV/431; fol. 92
      contrat de mariage; Servien, Abel de
    - Quittance de François de Servien de la somme de 4000 livres pour deux années échues de pension que Servien a le droit de prendre sur l'évêché de Gap à Arthus de Lionne, évêque et comte de Gap, représenté par François Aymé, avocat au conseil privé du roi., 28 avril 1649 - 8 mai 1649; MC/ET/XXIV/431; fol. 100
      contrat de mariage; quittance; Servien, François de
    - Mariage de René Le Mayre, chevalier, seigneur de Millières et de Courtemanche et autres lieux, gentilhomme ordinaire de la maison du roi, demeurant ordinairement en son château de Courtemanche, à présent logé à Paris rue Champfleury, et de Françoise Le Tonnelier, fille de défunts François Le Tonnelier, seigneur de Conti, chambellan, conseiller du roi en ses conseils, maître des requêtes ordinaires de son hôtel, et Marie de Soppite, son épouse (nombreux témoins, dont les Gondi, amis de René Le Mayre). La future est assistée de assistée de Jean de Soppite, chevalier seigneur de Louveciennes, son oncle et tuteur., 9 mai 1649; MC/ET/XXIV/431; fol. 102
      contrat de mariage; Le Mayre, René
    - Transport par Abel de Servien, demeurant à Saint-Germain-des-Prés rue et près des Petits Augustins, paroisse Saint-Sulpice, à Jean Hoeufft, conseiller secrétaire du roi, commissaire des états généraux des Pays-Bas, absent, de 26400 livres, qu'il lui doit, en règlement d'une promesse du 4 de ce mois (A la suite: 1651, 30 janvier, ratification de Jean Hoeufft, demeurant à Paris, rue Mauconseil, à présent en l'hôtel de la Roche-Guyon, rue des Bons-Enfants où demeure Abel de Servien)., 12 mai 1649; MC/ET/XXIV/431; fol. 116
      Hoeufft, Jean
    - Donation entre vifs par Adrien Candelier, tapissier ordinaire de SAR, rue des Marmousets en la Cité, à Catherine Charpentier, femme délaissée de Jérôme Le Blond, de 16 livres 3 sols 4 deniers de pension viagère et annuelle, en reconnaissance des services qu'elle lui a rendus., 12 mai 1649; MC/ET/XXIV/431; fol. 114
      donation; Candelier, Adrien
    - Bail par François Roger, conseiller du roi, maître ordinaire en la Chambre des comptes, demeurant rue Saint-Germain-l'Auxerrois, pour 4 ans, à Richard Tristan, marchand de vin, bourgeois de Paris, d'une maison au coin des rues des Bourdonnais et des Deux-Boules, qu'il a fait bâtir, moyennant 650 livres de loyer annuel., 12 mai 1649; MC/ET/XXIV/431; fol. 112
    - Transport de rente par Nicolas de Villegagnon, chevalier, seigneur et baron dudit lieu, gentilhomme ordinaire du duc d'Orléans, demeurant ordinairement audit Villegagnon, bailliage de Provins, à présent logé à Paris, rue des Prêtres, devant l'église Saint-Germain-l'Auxerrois, à Thomas Briçonnet, conseiller du roi en sa Cour des aides., 18 mai 1649; MC/ET/XXIV/431; fol. 120
      transport de droits; Villegagnon, Nicolas de
    - Bail par François Roger, conseiller du roi, maître ordinaire en la Chambre des comptes, demeurant rue Saint-Germain-l'Auxerrois, pour 3 ans, à Guillaume Gicquel, maître tailleur d'habits, d'une boutique et salle dépendant d'une maison rue des Deux-Boules, bâtie de neuf, moyennant 100 livres par an. Autre, pour 3 ans, à Charles Franchomme, marchand bourgeois de Paris, d'une maison sur la rue des Mauvaises-Paroles, bâtie de neuf, moyennant 400 livres par an., 19 mai 1649; MC/ET/XXIV/431; fol. 126
    - Constitution par Jacques Tubeuf, baron de Vert et de Blanzat, conseiller du roi en ses conseils, intendant de ses finances, président en la Chambre des comptes et surintendant des finances de la reine mère, demeurant rue Neuve-des-Petits-Champs, à Jean-Baptiste Colbert, conseiller du roi en ses conseils, demeurant rue Montmartre, de 555 livres 11 sols 1 denier de rente, moyennant 10000 livres., 21 mai 1649; MC/ET/XXIV/431; fol. 130
      constitution de rente; Tubeuf, Jacques
    - Sommation d'Etienne Laurens, marchand orfèvre à Toulouse, à présent à Paris, logé en la maison d'Antoine Le Mercier, valet de chambre de la reine, rue de l'Arbre-Sec, au nom et comme procureur du sieur Bernard Estival, marchand orfèvre à Toujouse, à Nicolas de Bailly, banquier à Paris, demeurant près du Puits d'amour, pour avoir paiement d'une lettre de change., 28 mai 1649; MC/ET/XXIV/431; fol. 134
      Laurens, Etienne
    - Procuration de Claude Le Cat, seigneur de la Pointe, chef du gobelet du roi, demeurant rue de Béthisy, à Michel Le Cat, notaire au Châtelet, pour poursuivre en son nom le paiement de 21000 l. à lui adjugées par la cour de parlement, provenant de la vente des meubles et vaisselle d'argent de défunt maréchal de Bassompierre., 31 mai 1649; MC/ET/XXIV/431; fol. 140
      procuration; Béthisy (rue); Bassompierre, François de (1573-1646); Le Cat, Claude; Le Cat, Michel; maréchal-ferrant; notaire
    - Bail par François Roger, conseiller du roi, maître ordinaire en la Chambre des comptes, demeurant rue Saint-Germain-l'Auxerrois, pour 4 ans, à François Denise, avocat en Parlement, d'une maison sur la rue des Mauvaises-Paroles, moyennant 400 livres de loyer annuel; autre bail par François Roger pour 3 ans, à Philippe Prie, maître tailleur d'habits, d'une maison rue des Bourdonnais au milieu de celles que François Roger a fait construire, moyennant 400 livres par an., 2 juin 1649 - 13 juillet 1649; MC/ET/XXIV/431; fol. VII/XX/II; fol. II/C/X
    - Bail à rente par Jeanne Vieuxlièvre, veuve de Jean de Vermoize, jardinier vigneron à Pierrefitte, à Jacques Gillet, vigneron à Pierrefitte, Geneviève Simon, sa femme, d'une maison à Pierrefitte, construite sur un demi arpent de terre, rue Gou., 11 juin 1649; MC/ET/XXIV/431; fol. VII/XX/IIII
    - Bail par Georges Desnos, marchand apothicaire, bourgeois et conseiller de Paris, Marc Héron, aussi apothicaire, bourgeois de Paris, à cause de Marie Desnos, sa femme, rue des Lavandières, pour 6 ans, à François Boireau, marchand de vin, bourgeois de Paris, de lieux dépendant de la maison à l'Image Saint-Michel, sise en la Cité, rue de la Calendre aux Fèves et de la Savaterie, moyennant 800 livres par an., 12 juin 1649; MC/ET/XXIV/431; fol. 151
      bail; Desnos, Georges
    - Mariage de Michel Besnier, chirurgien à Paris, rue Saint-Denis, et de Marguerite de Lamarre, veuve de Jacques Lefébure, praticien, en présence de Jeanne Dufresne, veuve de Claude Amyart, maître couvreur de maisons, amie de la future épouse, en présence aussi de Louis Chapellain, suivant les finances, ami du futur., 12 juin 1649; MC/ET/XXIV/431; fol. VII/XX/VIII
      contrat de mariage; Amyart, Claude
    - Bail par Nicolas Dubellay, bourgeois de Paris, pour 3 ans, à Guillaume Perier, lieutenant en la prévôté de Clignancourt et Montmartre, demeurant aux Porcherons, d'une maison sise sur le territoire de Montmartre, près de la Croix, moyennant 135 livres par an., 13 juin 1649; MC/ET/XXIV/431; fol. 150
      bail; Montmartre, Maison sise sur le territoire de
    - Déclaration d'Ursule Lesain, veuve de Pierre Courtan, marchand bourgeois de Paris, demeurant à la Croix de Lorraine, rue Saint-Honoré, comme quoi, malgré l'assignation donnée aux sieurs Croiset, héritiers de défunt Antoine Croiset, dit Toulouse, et à Michel Le Cat, notaire au Châtelet, de vider une fosse à privé sous leurs maisons pour faire construire un mur suivant expertise des sieurs Ponsart et de Cotte, ceux-ci n'étant pas comparus, elle conclut marché avec Julien Forget et Simon Chameau, maîtres des basses-oeuvres., 14 juin 1649; MC/ET/XXIV/431; fol. 152
      déclaration; Croix de Lorraine (enseigne de la); Saint-Honoré (rue); Chameau, Simon; Cotte (M. de); Courtan, Pierre; Croiset, Antoine; Forget, Julien; Le Cat, Michel; Lesain, Ursule; Ponsart (M.); commerçant; notaire
    - Bail par Etienne Le Tonnelier, chevalier, seigneur Du Mats, procédant sous l'autorité de Jean de Soppite, chevalier, seigneur de Louveciennes, se portant fort de Jean Le Tonnelier, chevalier, seigneur de Conti, René Lemaire, à cause de Françoise Le Tonnelier, sa femme, d'une maison rue des Fossés-Saint-Germain-l'Auxerrois, moyennant 800 livres par an, durant six années, à Jacques Luillier, écuyer., 14 juin 1649; MC/ET/XXIV/431; fol. 154
      bail; Le Tonnellier, famille
    - Constitution par Jean Daudignier, écuyer, sieur Du Mazel, conseiller secrétaire du roi, avocat aux conseils du roi, et par Henri Daudignier, écuyer, conseiller et avocat général de la reine régente et Louise Henriette Dansse, sa femme, demeurant rue de Coq, demeurant ensemble, à Jean Le Picart, seigneur Du Plessis, de 222 livres 4 sols 5 deniers de rente, moyennant 4000 livres., 21 juin 1649; MC/ET/XXIV/431; fol. 164
      constitution de rente; Daudignier, Henry
    - Dépôt par Martin Caillet et Josèphe Telmo, sa femme, et par Melchior Diez, bourgeois de Paris, curateur dudit Martin, fils et héritier de Clément Caillet, d'un compte passé en Espagne afin de procéder au recouvrement des biens du défunt Clément Caillet, tant en Espagne qu'en France, Lorraine et Franche-Comté., 25 juin 1649; MC/ET/XXIV/431; fol. VIII/XX/VI
    - Bail par Fabien de Grisonis et Andrée Matheau, sa femme, demeurant rue Tiquetonne, d'une maison sise rue Montmartre, enseigne de l'Ecu de France., 25 juin 1649; MC/ET/XXIV/431; fol. VIII/XX/XVIII
      bail; Grisonis, Fabien de
    - Consentement par François Chamblay, marchand de vin, et Elisabeth de La Bazinière, sa femme, comme locataires d'une petite maison dépendant de l'hôtel d'Aumont, rue des Poulies., 28 juin 1649; MC/ET/XXIV/431; fol. IX/XX/IIII